臺灣高等法院高雄分院民事裁定
110年度再易字第74號
再審聲請人  許銀娣（原名宋銀娣）

            林君彥  
            林君桓  
再審相對人  吳志明  
上列當事人間請求清償債務事件，再審聲請人對於中華民國110
年10月29日本院110 年度再易字第65號確定裁定聲請再審，本
院裁定如下：
    主  文
再審聲請駁回。
再審聲請訴訟費用由再審聲請人負擔。
    理  由
一、再審聲請意旨略以：再審聲請人與再審相對人間請求清償債
    務事件，經本院105年度上易字第336號判決再審聲請人敗訴
    確定在案（下稱前案確定判決），惟漏未審酌再審相對人在
    警局接受偵訊時已坦承相關股東同意書等文件係偽造，相關
    款項並非投資，然而警詢筆錄卻與移送書記載不符，應有重
    新調查之必要，僅須傳喚當時承辦員警到庭作證，即可真相
    大白，客觀上並無困難。況且再審相對人與訴外人林顯峻（
    即再審聲請人之被繼承人）非親非故，不過係生意來往之朋
    友，衡情其間金錢往來倘非投資，即為借款，前案確定判決
    認定「無從為借款」，亦有違經驗法則，而有判決違背法令
    情事。詎本院110年度再易字第65號裁定（下稱原確定裁定
    ）仍未審酌前開事由，另創設不必要之條件，不當限制再審
    聲請人之訴訟權，率爾駁回再審聲請人之聲請，即有違誤。
    爰依民事訴訟法第507條規定聲請再審，並聲明：㈠前案確定
    判決廢棄。㈡再審相對人應給付再審聲請人新臺幣120萬元。
二、按裁定已經確定，而有民事訴訟法第496 條第1 項或第497
    條之情形者，得準用本編之規定，聲請再審。同法第507 條
    定有明文。又對於確定裁定聲請再審，依同法第507 條準用
    第501 條第1 項第4 款之規定，應於訴狀表明再審理由。所
    謂表明再審理由，係指必須敘明確定裁定有民事訴訟法第49
    6 條第1 項各款所列再審原因之何款事由或有同法第497 條
    之情形，暨合於各該款法定再審事由之具體情事而言，倘僅
    泛言有何條款之再審事由，無具體情事者，仍難謂已合法表
    明再審事由，其聲請即屬不合法，且毋庸命其補正，逕行駁
    回之，有最高法院64年度台聲字第76號、105 年度台抗字第
    600 號、103 年度台抗字第663 號裁判意旨可資參照。次按
    聲請再審，係請求廢棄其前確定裁定為目的，苟聲請人對原
    確定裁定聲請再審之主張合於法定再審理由，始需遞次審理
    原確定裁定前之諸確定裁判，如對原確定裁定聲請再審非有
    理由，法院即無庸就該確定裁定前之諸確定裁判為審理，亦
    有最高法院104 年度台聲字第737 號裁定要旨足參。
三、經查，再審聲請人所提再審事由，乃針對原確定裁定前之前
    案確定判決而為指摘，惟未表明原確定裁定有何民事訴訟法
    第496 條第1 項或第497 條所列再審事由之具體情事，依前
    引規定及說明，其再審之聲請為不合法，且無庸命補正，應
    逕予駁回。至於再審聲請人主張前案確定判決有違反經驗法
    則及漏未調查證據之違誤云云，則屬本院認再審聲請人對原
    確定裁定聲請再審為有理由後，始須遞次審理原確定裁定前
    之歷次確定裁判有無理由之問題，原確定裁定之再審聲請既
    不合法，本院自無庸就原確定裁定前之諸確定裁判為遞次審
    理，附此敘明。
四、據上論結，本件再審之聲請為不合法，依民事訴訟法第507
    條、第502條第1項、第95條、第78條，裁定如主文。
中    華    民    國   110    年    12    月    15    日
                        民事第六庭
                              審判長法  官  魏式壁
                                    法  官  郭慧珊
                                    法  官  賴文姍
以上正本證明與原本無異。
本件不得抗告。　　　　　　　　　　　　　　　　　　
中　　華　　民　　國　　110 　年　　12　　月　　15　　日
                                    書記官  曾允志